【裁判字號】    97,易,629
【裁判日期】    970430
【裁判案由】    毒品危害防制條例
【裁判全文】
臺灣板橋地方法院刑事判決               97年度易字第629號
公  訴  人  臺灣板橋地方法院檢察署檢察官
被      告  甲○○
上列被告因違反毒品危害防制條例案件，經檢察官提起公訴（97
年度毒偵字第380 號），本院以裁定進行簡式審判程序，判決如
下：
    主  文
甲○○施用第二級毒品，累犯，處有期徒刑壹年。扣案甲基安非
他命壹包（驗餘淨重零點零零柒肆公克）沒收銷燬之。
    事  實
一、甲○○前因施用毒品案件，經本院以89年度毒聲字第664 號
    裁定將其送往勒戒處所觀察、勒戒後，認無繼續施用毒品之
    傾向，由臺灣板橋地方法院檢察署檢察官以89年度毒偵字第
    1040號為不起訴處分確定；復因施用毒品案件，經本院以89
    年度毒聲字第6147號裁定將其送往勒戒處所觀察、勒戒後，
    認無繼續施用毒品之傾向，而於民國90年1 月11日執行完畢
    釋放，並由臺灣板橋地方法院檢察署檢察官以90年度毒偵緝
    字第20號為不起訴處分確定；又因施用第二級毒品案件，先
    後經臺灣士林地方法院以91年度易字第453 號、本院以92年
    度易字第1765號分別判處有期徒刑7 月、有期徒刑8 月確定
    （上開有期徒刑均已接續執行完畢）；再因施用第二級毒品
    案件，經本院以96年度易字第119 號判處有期徒刑10月確定
    ，嗣經本院裁定減刑為有期徒刑5 月確定，刑期起算日期為
    96年6 月4 日，而於同年11月3 日執行完畢。詎甲○○仍不
    知悔改，明知甲基安非他命為毒品危害防制條例第2 條第2
    項第2 款所規定之第二級毒品，竟基於施用第二級毒品甲基
    安非他命之犯意，於96年12月12日晚間8 、9 時許，在臺北
    縣中和市○○路、大勇街交岔路口附近之工寮內，以將甲基
    安非他命置於吸食器內加熱燒烤吸食其煙霧之方式，施用第
    二級毒品甲基安非他命1 次（該吸食器業經丟棄而滅失）；
    嗣於96年11月13日凌晨0 時30分許，在臺北縣中和市○○路
    、宜安路交岔路口處為警查獲，並扣得甲○○所有之甲基安
    非他命1 包（驗餘淨重0.0074公克）。
二、案經臺北縣政府警察局中和分局報請臺灣板橋地方法院檢察
    署檢察官偵查起訴。
    理  由
一、上揭事實，業據被告甲○○於本院審理時坦白承認；且被告
    於為警查獲後所採集之尿液，經送請臺灣檢驗科技股份有限
    公司以酵素免疫分析法初步檢驗、氣相層析質譜儀法確認檢
    驗之檢驗結果，確呈甲基安非他命陽性反應，有該檢驗機構
    出具之濫用藥物檢驗報告1 紙在卷可稽；而被告於為警查獲
    時所扣得之白色透明晶體1 包（驗餘淨重0.0074公克），經
    交通部民用航空局航空醫務中心以氣相層析質譜儀法鑑定之
    結果，確含第二級毒品甲基安非他命成分，亦有該中心96年
    12月26日航藥鑑字第0962326 號毒品鑑定書1 紙附卷可按，
    足認被告上開自白，核與事實相符。又被告前因施用毒品案
    件，經本院以89年度毒聲字第664 號裁定將其送往勒戒處所
    觀察、勒戒後，認無繼續施用毒品之傾向，由臺灣板橋地方
    法院檢察署檢察官以89年度毒偵字第1040號為不起訴處分確
    定；復因施用毒品案件，經本院以89年度毒聲字第6147號裁
    定將其送往勒戒處所觀察、勒戒後，認無繼續施用毒品之傾
    向，而於90年1 月11日執行完畢釋放，並由臺灣板橋地方法
    院檢察署檢察官以90年度毒偵緝字第20號為不起訴處分確定
    ；又因施用第二級毒品案件，先後經臺灣士林地方法院以91
    年度易字第453 號、本院以92年度易字第1765號分別判處有
    期徒刑7 月、有期徒刑8 月確定（上開有期徒刑已接續執行
    完畢）；再因施用第二級毒品案件，經本院以96年度易字第
    119 號判處有期徒刑10月確定，嗣經本院裁定減刑為有期徒
    刑5 月確定（亦已執行完畢），此有臺灣高等法院被告前案
    紀錄表1 份在卷可憑；本件事證明確，被告施用毒品犯行，
    堪以認定。
二、按甲基安非他命為毒品危害防制條例第2 條第2 項第2 款所
    規定之第二級毒品。核被告所為，係犯毒品危害防制條例第
    10條第2 項之施用第二級毒品罪；其施用前後持有第二級毒
    品甲基安非他命之低度行為，應為其施用之高度行為所吸收
    ，不另論罪。又被告有如事實欄第1 項所載之犯罪科刑及執
    行紀錄，有臺灣高等法院被告前案紀錄表在卷可參，其於受
    有期徒刑之執行完畢後，5 年內故意再犯本件有期徒刑以上
    之罪，為累犯，應依刑法第47條第1 項規定加重其刑。爰審
    酌被告前已因施用毒品而受不起訴處分之寬典，並多次經法
    院論罪科刑執行完畢，猶不知警惕而再犯本件之罪，顯見其
    自制力薄弱，惟其施用毒品僅屬自殘行為，對於他人之法益
    尚無直接之侵害，及其犯後坦承犯行，態度尚稱良好等一切
    情狀，量處如主文所示之刑，以資懲儆。扣案甲基安非他命
    1 包（驗餘淨重0.0074公克），係本件被告施用毒品犯行所
    查獲之第二級毒品，應依毒品危害防制條例第18條第1 項前
    段規定沒收銷燬之。
據上論斷，應依刑事訴訟法第284 之1 、第273 條之1 第1 項、
第299 條第1 項前段，毒品危害防制條例第10條第2 項、第18條
第1 項前段，刑法第11條前段、第47條第1 項，判決如主文。
本案經檢察官劉仕國到庭執行職務
中    華    民    國    97    年    4     月    30    日
                  刑事第一庭  法  官  劉景宜
以上正本證明與原本無異
如不服本判決應於送達後10日內向本院提出上訴狀
                              書記官  謝秀青
中    華    民    國    97    年    4     月    30    日
附錄本案論罪科刑法條全文：
毒品危害防制條例第10條第2項
施用第二級毒品者，處 3 年以下有期徒刑。


司法院資訊處製作；財團法人民間司法改革基金會備份。
